【裁判字號】    91,訴,3082
【裁判日期】    920306
【裁判案由】    毒品危害防制條例
【裁判全文】
臺灣高雄地方法院刑事判決                        九十一年度訴字第三八二號
    公  訴  人  臺灣高雄地方法院檢察署檢察官
    被      告  甲○○
右列被告因違反毒品危害防制條例案件，經檢察官提起公訴（九十一年度毒偵字第五
五二一號），暨併案審理（九十一年毒偵字第六二００號），本院判決如左：
    主  文
甲○○連續施用第一級毒品，累犯，處有期徒刑拾月。扣案之第一級毒品海洛因肆包
（合計淨重零點捌參公克、包裝重零點捌貳公克）及殘留第一級毒品海洛因之注射針
筒壹支，均沒收銷燬之。
    事  實
一、甲○○前於民國八十五年間，因違反肅清煙毒條例案件，經本院判處有期徒刑三
    年八月確定，於八十八年五月六日假釋出監，嗣經撤銷假釋，執行殘刑一年一月
    二十五日，甫於九十年六月三十日縮刑期滿執行完畢。又於八十八年間，因施用
    毒品案件，經本院裁定送觀察、勒戒後，認有繼續施用毒品之傾向，再經本院裁
    定令入戒治處所施以強制戒治，因戒治期滿，經臺灣高雄地方法院檢察署檢察官
    於九十年一月四日，以九十年度戒毒偵字第七號為不起訴處分確定。五年內復因
    因施用毒品案件，經本院裁定令入戒治處所施以強制戒治，並於九十年十二月二
    十一日，以九十一年度訴字第五七三號判處有期徒刑七月確定。詎其仍不知悔改
    ，竟基於概括之犯意，於前案停止戒治付保護管束期間之九十一年八月初某日起
    至同年十月十五日某時止，連續在高雄縣鳳山市○○路一二八巷四號住處，施用
    第一級毒品海洛因多次。嗣於同年八月十二日及同年月二十六日，依臺灣高雄地
    方法院檢察署觀護人之通知，前往該署採尿室接受採尿而查獲；又於同年十月十
    五日晚上六時許，在高雄縣鳳山市○○路一二八巷口為警查獲，並偕同警方前往
    上開住處搜查，在該處扣得第一級毒品海洛因四包（合計淨重零點八三公克、包
    裝重零點八二公克）及殘留第一級毒品海洛因之注射針筒一支。
二、案經臺灣高雄地方法院檢察署檢察官自動檢舉偵查起訴及併案審理。
    理  由
一、右揭犯罪事實，業據被告甲○○於本院審理中坦承不諱，且被告先後於九十一年
    八月十二日、同年月二十六日及同年十月十五所採集之尿液，經送驗結果，均呈
    嗎啡陽性反應，分別有臺灣檢驗科技股份有限公司九十一年八月十六日報告編號
    ：ＫＺ000000000000號、同年月三十日報告編號：ＫＺ00000
    0000000號濫用藥物尿液檢驗報告、高雄縣政府衛生局九十一年十月二十
    三日九一煙檢字第一七六０號煙毒尿液檢驗成績書及高雄醫學大學附設中和紀念
    醫院九十一年十二月六日報告編號：九一一二─二五號管藥認可字第００五號檢
    驗報告各一份附卷可稽。再者，扣案之白粉四包，經送驗均含第一級毒品海洛因
    成分，合計淨重零點八三公克、包裝重零點八二公克，有法務部調查局九十一年
    十一月二十一日調科壹字第二二００一四三二七號鑑定通知書一紙在卷足憑。另
    扣案之注射針筒一支，經送驗結果亦呈海洛因陽性反應，此有高雄醫學大學附設
    中和紀念醫院九十一年十一月三十日報告編號：九一一一─二八０號管藥認可字
    第００五號檢驗報告一紙存卷足按。綜上足認，被告前揭自白與事實相符，自可
    採為論罪之依據，則被告右揭施用第一級毒品海洛因多次之犯行，應堪認定。查
    被告前於八十八年間，因施用毒品案件，經本院裁定送觀察、勒戒後，認有繼續
    施用毒品之傾向，再經本院裁定令入戒治處所施以強制戒治，因戒治期滿，經臺
    灣高雄地方法院檢察署檢察官於九十年一月四日，以九十年度戒毒偵字第七號為
    不起訴處分確定；五年內復因因施用毒品案件，經本院裁定令入戒治處所施以強
    制戒治，並於九十年十二月二十一日，以九十一年度訴字第五七三號判處有期徒
    刑七月確定，此有上開不起訴處分書、判決書及臺灣高等法院被告全國前案紀錄
    表各一份在卷可考，則被告三犯毒品危害防制條例第十條之罪，犯罪事證明確，
    應依法論科。
三、查海洛因係毒品危害防制條例第二條第二項所稱之第一級毒品，不得持有、施用
    。次按犯毒品危害防制條例第十條之罪者，依同條例第二十條第一項、第二項後
    段、第二十三條第一項、第二項前段規定，應由檢察官先將被告送勒戒處所觀察
    、勒戒，經觀察、勒戒後，認有繼續施用毒品傾向者，再由檢察官聲請法院裁定
    令入戒治處所施以強制戒治，於強制戒治期滿或交付保護管束期滿，始得由檢察
    官為不起訴處分。而依上開規定為不起訴處分後，五年內再犯第十條之施用毒品
    罪或三犯以上者，即不適用前揭不起訴處分規定，除應由檢察官聲請法院裁定先
    令入戒治處所施以強制戒治外，刑責部分即應依一般刑事訴訟程序追訴處罰，此
    觀同條例第二十三條第二項規定可明。本件被告甲○○前既已因施用毒品案件，
    經檢察官聲請本院裁定送觀察、勒戒後，認有繼續施用毒品傾向，再施以強制戒
    治，經強制戒治期滿，由檢察官為不起訴處分確定，五年內再度因施用毒品案件
    ，送強制戒治且經法院判處徒刑確定，其再犯前揭施用第一級毒品海洛因犯行，
    核屬上開規定之三犯，依前揭說明，自應依法論罪科刑。核被告所為，係犯毒品
    危害防制條例第十條第一項之施用第一級毒品罪。其施用第一級毒品前後，持有
    海洛因之低度行為，應為施用之高度行為所吸收，不另論罪。又被告先後多次施
    用第一級毒品之犯行，均時間緊接，犯罪構成要件亦均相同，顯係基於概括犯意
    反覆為之，應依連續犯之規定論以一罪，並依法加重其刑。被告前於八十五年間
    ，因違反肅清煙毒條例案件，經本院判處有期徒刑三年八月確定，於八十八年五
    月六日假釋出監，嗣經撤銷假釋，執行殘刑一年一月二十五日，甫於九十年六月
    三十日縮刑期滿執行完畢，有臺灣高等法院被告全國前案紀錄表一份在卷可佐，
    其受有期徒刑之執行完畢後，五年以內再犯本件有期徒刑以上之罪，為累犯，依
    法加重其刑，並依法遞加之。公訴人雖未就被告於九十一年八月初某日起至同年
    月十二日回溯二十四小時內之某時前，及同年月十二日回溯二十四小時內之某時
    後至同年十月十五日某時止，施用第一級毒品海洛因多次之犯行提起公訴，惟該
    部分犯罪事實與前揭論罪科刑之施用第一級毒品海洛因犯行部分，有連續犯之裁
    判上一罪關係，已如前述，為起訴效力所及，本院自應併予審理。爰審酌被告施
    用毒品，曾先後經觀察、勒戒、強制戒治及判處徒刑確定，仍未戒絕毒品，足見
    其並無悔意，且戒斷毒癮之意志不堅，惟念其施用毒品乃自戕行為，尚未危害他
    人，犯後並坦承犯行，態度良好等一切情狀，量處如主文所示之刑。扣案之第一
    級毒品海洛因四包（合計淨重零點八三公克、包裝重零點八二公克），及殘留第
    一級毒品海洛因之注射針筒一支，業已難與第一級毒品海洛因析離，均屬毒品，
    故不問屬於犯人與否，依毒品危害防制條例第十八條第一項前段規定，均予以沒
    收銷燬之。
據上論斷，應依刑事訴訟法第二百九十九條第一項前段，毒品危害防制條例第十條第
一項、第十八條第一項前段、第二十三條第二項，刑法第十一條、第五十六條、第四
十七條，判決如主文。
本案經檢察官劉河山到庭執行職務。
中      華      民      國    九十二    年      三      月      六      日
                                  臺灣高雄地方法院刑事庭
                                      審判長  法  官 黃三友
                                              法  官 黃宗揚
                                              法  官 王雅苑
右正本證明與原本無異。
如不服本判決，應於判決送達後十日內，向本院提出上訴狀。
                                              書記官 黃琬婷
中      華      民      國    九十二    年      三      月      六      日
附錄法條：
毒品危害防制條例第十條
施用第一級毒品者，處六月以上五年以下有期徒刑。
施用第二級毒品者，處三年以下有期徒刑。


司法院資訊處製作；財團法人民間司法改革基金會備份。
